# 出租的厂房属于投资性房地产吗

提问人：125430194 时间：2014-10-14 22:23:16
如题，企业将暂时不使用的生产性质的厂房出租出去了，租期也就两三年吧，厂房内没有生产设备，是要作为投资性房地产核算吗？

回答人：chenyiwei
如果只是暂时闲置厂房的短期出租，没有长期持有用于出租的意图，则不建议转为投资性房地产。